# 集团公司和子公司工会是控制关系么？

提问人：mengyan1124 时间：2011-02-27 14:01:39
集团A公司与子公司的工会B 共同出资成立一家有限公司，集团A公司的另一子公司C受让工会B股权，形成控制，请问是同一控制下合并吗？ 关键问题就是，集团公司与子公司工会是否是控制关系，如果是，我上面就是同一控制下合并，若不是，则是非同一控制下合并
[ 本帖最后由 mengyan1124 于 2011-2-27 14:05 编辑 ]

回答人：chenyiwei
赞同nikankan意见。

回答人：chenyiwei
回复 报纸 zoujiecpa 的帖子不能这样理解。首先这没有法律依据；其次控制不仅仅包含财务和经营政策的决定，还包括据此从被控制方的经营活动中获取经济利益。但公司是不可能从工会的运作中获取经济利益的。